臺灣士林地方法院刑事判決
公　訴　人　臺灣士林地方法院檢察署檢察官
被　　　告　丁○○
選任辯護人　吳謹斌律師
上列被告因加重強盜案件，經檢察官提起公訴 (94年度偵字第
1636號），本院判決如下：
    主  文
丁○○連續意圖為自己不法之所有，攜帶兇器，踰越牆垣，於夜
間侵入住宅，以強暴至使不能抗拒，而取他人之物，累犯，處有
期徒刑捌年。又意圖為自己不法之所有，以恐嚇使人將本人之物
交付，未遂，累犯，處有期徒刑拾月。應執行有期徒刑捌年陸月
。
    事  實
一、丁○○曾因搶奪案，經臺灣高等法院於民國87年1 月30日，
    以86年度上訴字第4365號判決判處有期徒刑3 年6 月確定，
    於90年8 月10日縮刑期滿執行完畢，詎不知悔改，因向地下
    錢莊借錢而需款孔急，竟基於意圖為自己不法所有之概括犯
    意，自93年5 月22日起至94年1 月12日止，連續駕駛其車號
    1526-FM 自小客車，於行經臺北縣汐止市○○街、康寧街及
    臺北市○○區○○路等處時，見有夜歸獨自駕車返家之女子
    ，乃尾隨該女子至住處停車場後，再戴帽及口罩掩面，持足
    供兇器使用之美工刀，連續為以下之犯行：
    (一)丁○○於93年5 月22日凌晨2 時20分許，駕駛其上開自小
      客車，停放在臺北縣汐止市○○街297 巷口，見乙○○獨
      自駕駛5E-8602 號自小客車行經該處，乃駕車尾隨其後，
      見其進入臺北縣汐止市○○○ 街2 號社區大樓之地下停車
      場，遂將自小客車停放附近路旁後，戴帽及口罩掩面，持
      美工刀、玩具手槍各1 支及膠帶1 捲，乘該地下停車場之
      鐵門完全關閉前之空隙，潛入該地下2 樓停車場，待乙○○下車之際，即持上開玩具手槍及美工刀喝令乙○○不准
      動，並以膠帶矇住乙○○之雙眼及口部，再將乙○○推入
      乙○○之自小客車，至使乙○○不能抗拒，隨即駕駛乙○○之車輛往臺北縣汐止市○○街之方向行駛，途經台北縣
      汐止市○○街12號超商前時，乙○○因自行掀開蒙眼膠布
      窺見該處情景，乃跳車呼救並報警，丁○○見狀隨即將車
      輛棄置於附近，並取走車內乙○○之皮包（內有新臺幣（
      下同）1,200 元、行動電話1 支、身分證、駕照、花旗銀
      行、聯邦銀行、國泰世華銀行及富邦銀行之信用卡與華南
      銀行提款卡各1 張等財物），得逞後，將現款花用殆盡，
      其餘財物則丟棄臺北縣汐止市○○路江北橋下。
    (二)復於93年12月20日凌晨3 時38分許，駕駛其上開自小客車
      ，路經臺北縣汐止市○○街附近，見丙○○獨自駕駛
      8520-FJ 號自小客車行經該處，乃尾隨丙○○車輛，見其
      進入臺北縣汐止市○○街447-3 號「龍之鄉」社區之大樓
      地下停車場，丁○○乃將自小客車停放附近路旁後，戴帽
      及口罩掩面，並攜帶上開美工刀、玩具手槍各1 支及膠帶
      1 捲，因該地下停車場之鐵門已經關閉，丁○○乃翻越該
      社區停車場旁之矮牆，自樓梯間進入地下停車場內，趁丙○○停妥下車，進入電梯內欲返回住處之際，持上開玩具
      手槍抵住林女腰際，迫使丙○○進入丙○○之自小客車後
      ，以膠帶矇住其雙眼，並綑綁丙○○身體於車內之副駕駛
      座上，至使丙○○不能抗拒，再駕駛丙○○之車開往臺北
      縣汐止市○○街、福德一路口後，將車停放路旁，強取丙○○身上之皮包一個，內有現金6,000 餘元、FUJIFILM廠
      牌數位相機1 台、玉珮1 個及YAMAHA廠牌行動電話1 支（
      序號000000000000000 ，其內丙○○使用之門號
      0000000000SIM 卡則取出返還丙○○）等財物得逞。嗣丁○○除將上開強盜款項花用殆盡，另上開行動電話則插入
      其所有之門號0000000000號SIM 卡（該SIM 卡係丁○○之
      友人袁裴菱於93年11月間申請後交予丁○○使用）使用，
      相機則置於其臺北縣汐止市○○路12巷42號4 樓住處，其
      餘財物則丟棄臺北縣汐止市○○路江北橋下。
    (三)再於94年1 月12日凌晨0 時10分許，駕駛其上開自小客車
      ，路經臺北市○○區○○路附近，見甲○○獨自駕駛
      7727-DE 號自小客車行經該處，乃尾隨甲○○車輛至臺北
      市○○區○○路2 段275 巷1 弄14號之大樓地下停車場，
      將其駕駛之自小客車停放附近路旁後，戴帽及口罩掩面，
      並攜帶美工刀1 支及膠帶1 捲，因見該地下停車場之鐵門
      亦已關閉，遂翻越社區旁之矮牆，自該社區地下停車場電
      梯旁之樓梯間進入地下停車場，趁甲○○停妥下車等候電
      梯欲返回住處之際，丁○○即手持上開美工刀，現出刀刃
      ，並向甲○○嚇稱：不得呼叫，否則要將她殺死等語，以
      此強暴方法至使甲○○不能抗拒，甲○○乃將身上皮包內
      現金2,000 餘元交付之，丁○○得款後，再以膠帶矇住甲○○眼睛，並綑綁甲○○身體於樓梯欄杆後，逕行取走甲○○身上皮包（內有身分證、駕照、健保卡、中國信託銀
      行信用卡、聯邦銀行信用卡、中國國際商銀金融卡各1 張
      及美金200 元等財物）、夏普GX-21 行動電話1 支（序號
      000000000000000）及 黃金尾戒1 枚等物，得逞後，隨即
      逃離現場，甲○○則自行脫困後報警處理。嗣丁○○將強
      盜款項花用殆盡，另將上開行動電話插入上開門號
      0000000000號SIM 卡後，於同年月19日晚間8 時30分許，
      在臺北縣新莊市○○路291 號2 樓206 室袁裴菱住處，交
      付不知情之袁女代為灌錄音樂。
二、丁○○於上開事實一編號(二)犯行得逞後，另基於以強暴使人
    行無義務之事、意圖為自己不法之所有及以加害名譽之事恐
    嚇他人，致生危害於安全之犯意，先將原遭其以膠帶綑綁在
    車內座位上之丙○○之膠帶拆下，再脫去丙○○身上衣物，
    並以丙○○所有之數位相機佯裝拍攝丙○○之裸照數張，而
    以此強暴方式，使丙○○行無義務之事，並向丙○○嚇稱：
    「妳如果報警的話，我會將妳的裸照張貼在社區公佈欄」等
    語，而以此加害名譽之事，恐嚇丙○○，致使丙○○心生畏
    懼而危害丙○○之安全，丙○○乃不敢報警。丁○○隨即於
    於93年12月27日晚間11時許，撥打丙○○行動電話，要求丙○○交付30,000元以換回其佯裝拍攝之丙○○裸照，並約定
    取款地點於臺北縣汐止市○○○路、汐止路口，丙○○因而
    心生畏佈，乃請朋友陪同依其指示前往該地點，然丁○○至
    現場附近時，疑有警察埋伏而未取款。
三、嗣經臺北市政府警察局刑事警察大隊員警調閱上開甲○○遭
    強盜之行動電話通聯紀錄後，而於94年1 月25日中午12時，
    循線至袁斐菱住處搜索，並取回上開甲○○遭強盜之行動電
    話1支；又經臺北縣政府警察局汐止分局員警，調閱上開丙○○遭強盜之行動電話通聯紀錄及上開丁○○所為事實一編
    號(一)犯行後遭監視器拍錄之相關畫面等資料，認丁○○涉嫌
    重大，於同年月26日下午持法院核發之搜索票搜索丁○○上
    開住處及其使用車號1526-FM 自小客車後，自該住處取回丙○○遭強盜之上開數位相機1 台，並起出其作案所著之長袖
    黑色T 恤、米色牛仔褲、黑色風衣各1 件及黑色外套2 件等
    衣物，又自該車上取回丙○○遭強盜之行動電話1 支後，逕
    行拘提丁○○到案而查獲上情。
四、案經臺北縣政府警察局汐止分局及臺北市政府警察局刑事警
    察大隊報告臺灣士林地方法院檢察署檢察官偵查起訴。
    理  由
一、上揭事實，業據被告丁○○於本院審理中坦承不諱，核與被
    害人乙○○、丙○○、甲○○於警詢時指訴情節相符，且經
    證人袁斐菱於警詢中證述屬實，復有搜索扣押筆錄3 份、贓
    物照片2 張、現場照片37張、贓物認領保管單3 張、監視錄
    影帶翻拍照片4 張、0000000000申請使用人資料與相關通聯
    紀錄、行動電話通聯調閱查詢單2 份、被害人指認被告之照
    片3 張、1526－FM號自小客車認領保管單、手機序號
    000000000000000 號照片4 張在卷可佐，足徵被告自白與事
    實相符，本件事證明確，被告連續加重強盜等犯行堪予認定
    ，應依法論科。
二、按大樓式或公寓式住宅之地下室，係附屬於該大樓或公寓，
    為該種住宅居住人生活起居場所之一部分，與住宅之關係密
    不可分，仍不失為刑法第306 條所稱之住宅，最高法院82年
    度台上字第5704號判決可資參照。本件案發現場所在之地下
    停車場，均為大樓式住宅之地下室，有照片8 張在卷可參（
    見偵卷第79頁至第82頁），應認係住宅無誤。被告就事實一
    編號(一)之部分，被告持足供兇器用之美工刀，於夜間進入公
    寓式大樓附設停車場內，以強暴至使被害人乙○○不能抗拒
    而強取財物，核其所為，係犯刑法第328 條第1 項而有同法
    第321 條第1 項第1 款、第3 款之情形，即犯刑法第330 條
    第1 項之攜帶兇器、於夜間侵入住宅之加重強盜罪；被告就
    事實一編號(二)、(三)之部分，被告持足供兇器之用之美工刀，
    於夜間翻越圍牆進入大樓式附設停車場內，以強暴至使被害
    人丙○○、甲○○不能抗拒而強取財物，核其所為，係犯刑
    法第328 條第1 項之強盜罪而有刑法第321 條第1 項第1款
    、第2 款、第3 款之情形，即犯刑法第330 條第1 項之攜帶
    兇器，踰越牆垣，於夜間侵入住宅之加重強盜罪。就事實二
    部分，被告脫去丙○○身上衣物，並持數位相機佯裝拍攝丙○○裸照數張後，恐嚇其不得報警，否則將其裸照貼至丙○○住處社區公布欄，嗣後丙○○因心生畏懼，未敢報警，丁○○竟又於同年月27日晚間11時許，撥打丙○○行動電話，
    恐嚇丙○○交付3 萬元以之換回其拍攝之丙○○裸照，並約
    定取款地點於臺北縣汐止市○○○路、汐止路口，丙○○乃
    依其指示赴該地點，然丁○○至現場附近時，疑有警察埋伏
    而未取款，核其所為，係犯刑法第304 條第1 項之強制罪、
    第305 條之恐嚇罪、第346 條第3 項、第1 項之恐嚇取財未
    遂罪。又起訴書雖就事實一編號(一)、(二)、(三)所列之犯行，僅
    記載被告涉犯刑法第330 條第1 項之攜帶兇器強盜之加重強
    盜罪，惟未審酌被告另有於夜間翻越圍牆進入公寓式大樓附
    設停車場內乙節，亦有同法第321 條第1 項第1 款（就事實
    欄一編號(一)、(二)、(三)部分）、第2 款（就事實欄一編號(二)、
    (三)部分）於夜間侵入住宅、踰越牆垣加重條件之適用，是公
    訴人就此部分容有誤會，惟起訴法條並未變更，應以敘明。
    被告先後3 次加重強盜犯行，時間緊接，所犯構成要件相同
    ，顯係基於概括犯意為之，為連續犯，應依刑法第56條之規
    定論以情節較重之事實欄一編號(三)之攜帶兇器，踰越牆垣，
    於夜間侵入住宅之加重強盜罪一罪，並依法加重其刑。被告
    所犯強制罪、恐嚇罪、恐嚇取財未遂罪，3 罪間有方法目的
    之牽連關係，應從重依恐嚇取財未遂罪論斷。被告上開恐嚇
    取財部分犯行，雖已著手於恐嚇取財犯罪行為之實施，然因
    疑有警察埋伏未取款而未遂，此部分為未遂犯，爰依刑法第
    26條前段之規定減輕其刑。再被告所犯上開連續加重強盜罪
    及恐嚇取財未遂罪2 罪間，犯意各別，行為互殊，應予分論
    併罰。末查，被告有事實欄所載之科刑執行情形，有臺灣高
    等法院被告全國前案紀錄表1 份存卷可按，其前受有期徒刑
    執行完畢後，5 年以內再犯本件有期徒刑以上之罪，為累犯
    ，應依刑法第47條之規定，遞加重其刑。爰審酌被告正值青
    壯之年，本應思憑自己之力經營謀生，竟因積欠地下錢莊債
    務需款孔急，屢次選擇防衛能力較弱之夜歸獨行女子尾隨至
    渠等住處停車場，持刀強劫財物，危害他人之生命、財產安
    全及社會治安甚鉅，惟其犯後尚能坦承犯行，顯然有所悔悟
    等一切情狀，分別量處如主文所示之刑，並定其應執行之刑
    。
三、扣案之長袖黑色T 恤、米色牛仔褲、黑色風衣各1 件、黑色
    外套2 件，雖為被告所有，但與犯本件加重強盜罪並無直接
    關係；至未扣案供被告犯加重強盜罪所用之美工刀、玩具槍
    各1 支及膠帶1 捲，雖屬被告所有，然被告已於本院審理時
    供述：作案美工刀及玩具槍都丟在汐萬路的江北橋下，下面
    有水，警察沒有打撈。而作案之膠帶亦已丟棄等情明確，既
    無任何積極證據可資證明前述美工刀、玩具槍及膠帶現尚存
    在而未滅失，均不併予宣告沒收。
據上論斷，應依刑事訴訟法第299 條第1 項前段，刑法第56條、
第304 條第1 項、第305 條、第330 條第1 項、第346 條第3 項
、第1 項、第55條、第26條前段、第47條、第51條第5 款，罰金
罰鍰提高標準條例第1條前段，判決如主文。
本案經檢察官謝榮林到庭執行職務。
中　　華　　民　　國　　94　　年　　5 　　月　　13　　日
                  刑事第四庭審判長法  官    林秀鳳
                                  法  官    高雅敏
                                  法  官    許碧惠
以上正本證明與原本無異。
如不服本判決，應於判決送達後10日內，向本院提出上訴狀。
                                  書記官    徐仁豐
中　　華　　民　　國　　94　　年　　5 　　月　　16　　日
附錄本判決論罪科刑依據之法條：
刑法第304條第1項：
以強暴、脅迫使人行無義務之事或妨害人行使權利者，處3 年以
下有期徒刑、拘役或300元以下罰金。
刑法第305條：
以加害生命、身體、自由、名譽、財產之事，恐嚇他人致生危害
於安全者，處2年以下有期徒刑、拘役或300元以下罰金。
刑法第330條第1項：
犯強盜罪而有第321 條第1 項各款情形之一者，處7 年以上有期
徒刑。
刑法第346條第1項、第3項：
意圖為自己或第三人不法之所有，以恐嚇使人將本人或第三人
之物交付者，處6 月以上5 年以下有期徒刑，得併科1000元以下
罰金。
前二項之未遂犯罰之。
